Inventaris van het fotoarchief van de Directie Communicatie van het ministerie van Landbouw, Natuur en Voedselkwaliteit, (1961) 1973-1995
Nationaal Archief, Den Haag
- Contactafdrukken K-serie, 2.
  - K 1551 - 1650, 1980 - 1981; 32; 100 contactafdrukken
    - K 1637 Repro's Grüne Woche landbouwtentoonstelling Berlijn, Willem Ruys 1981
    - K 1638 Tomatenteelt Brabant 1981
    - K 1639 Tomatenteelt Brabant 1981
    - K 1640 Tomatenteelt Brabant 1981
    - K 1641 Grüne Woche landbouwtentoonstelling Berlijn 1981 1981
    - K 1642 Tomatenteelt Brabant 1981
    - K 1643 Tomatenteelt Brabant 1981
    - K 1644 Tomatenteelt Brabant 1981
    - K 1645 Tomatenteelt Brabant 1981
    - K 1646 Tomatenteelt Brabant 1981
    - K 1647 Repro's buitenplaats Elswout, Overveen (Staatsbosbeheer) 1981
    - K 1648 Repro's buitenplaats Elswout, Overveen (Staatsbosbeheer) 1981
    - K 1649 Vergaderzalen Tweede Kamer Den Haag 1981
    - K 1650 Vergaderzalen Tweede Kamer Den Haag 1981
  - K 1651 - 1750, 1981; 33; 100 contactafdrukken
    - K 1651 Vergaderzalen Tweede Kamer Den Haag 1981
    - K 1652 Vergaderzalen Tweede Kamer Den Haag 1981
    - K 1653 Vergaderzalen Tweede Kamer Den Haag 1981
    - K 1654 Koelcellen met bollen 1981
    - K 1655 Koelcellen met bollen 1981
    - K 1656 Laboratorium voor Bloembollenonderzoek (Lisse) 1981
    - K 1657 Laboratorium voor Bloembollenonderzoek (Lisse) 1981
    - K 1658 Vergaderzalen Tweede Kamer Den Haag 1981
    - K 1659 Vergaderzalen Tweede Kamer Den Haag 1981
    - K 1660 Huis ten Bosch Den Haag 1981
    - K 1661 Hostesses voor Engeland, Stillife 1981
    - K 1662 Thema voorstelling contactafdruk onbekend 1981
    - K 1663 Instituut voor Milieu en Agritechniek (IMAG):gedragsonderzoek biggen en kalveren 1981
    - K 1664 Vreterij patrijzen aan tulpenbollen, graverij muskusrat, Noordwijkerhout 1981
    - K 1665 Graverij muskusrat Noordwijkerhout 1981
    - K 1666 Graverij muskusrat in Bollenstreek (Noordwijkerhout) 1981
    - K 1667 Kleurvergroting 2x6 meter, schaal 54 1981
    - K 1668 Muskusrattenvanger (kadebeschadiging muskusrat) Soerendonk 1981
    - K 1669 Muskusrattenvanger Soerendonk 1981
    - K 1670 Muskusrattenvanger Soerendonk 1981
    - K 1671 Leverbotproef Centraal Diergeneeskundig Instituut Waaiboerhoeve 1981
    - K 1672 Leverbotproef Centraal Diergeneeskundig Instituut Waaiboerhoeve 1981
    - K 1673 Leverbotproef Centraal Diergeneeskundig Instituut Waaiboerhoeve 1981
    - K 1674 Leverbotproef Centraal Diergeneeskundig Instituut Waaiboerhoeve 1981
    - K 1675 Leverbotproef Centraal Diergeneeskundig Instituut Waaiboerhoeve 1981
    - K 1676 Leverbotproef Centraal Diergeneeskundig Instituut Waaiboerhoeve 1981
    - K 1677 Leverbotproef Centraal Diergeneeskundig Instituut Waaiboerhoeve 1981
    - K 1678 Leverbotproef Centraal Diergeneeskundig Instituut Waaiboerhoeve 1981
    - K 1679 Leverbotproef Centraal Diergeneeskundig Instituut Waaiboerhoeve 1981
    - K 1680 Leverbotproef Centraal Diergeneeskundig Instituut Waaiboerhoeve 1981
    - K 1681 Leverbotproef Centraal Diergeneeskundig Instituut Waaiboerhoeve 1981
    - K 1682 Varkens Kunstmatige Inseminatie Station (Almen) 1981
    - K 1683 Varkens kunstmatige inseminatie station (Almen) 1981
    - K 1984 Consulentschap Lisse, meerkoetschade aan karwij (Zeeuws-Vlaanderen) 1981
    - K 1685 Meerkoetschade aan karwij, duivenschade aan koolzaad, akkerbouw Zuid-Hollandse Eilanden 1981
    - K 1686 Akkerbouw Zuid-Hollandse eilanden 1981
    - K 1687 Akkerbouw Zuid-Hollandse eilanden 1981
    - K 1688 Akkerbouw Zuid-Hollandse eilanden 1981
    - K 1689 Akkerbouw Zuid-Hollandse eilanden 1981
    - K 1690 Akkerbouw Zuid-Hollandse eilanden 1981
    - K 1691 Akkerbouw Zuid-Hollandse eilanden 1981
    - K 1692 Akkerbouw Zuid-Hollandse eilanden 1981
    - K 1693 Grauwe gans, akkerbouw Zuid-Hollandse eilanden 1981
    - K 1694 Tomaten, Centraal Buro 1981
    - K 1695 Bollencultuur Consulentschap Lisse 1981
    - K 1696 Bollencultuur Consulentschap Lisse 1981
    - K 1697 Paprika's Centraal Buro 1981
    - K 1698 Paprika's Centraal Buro 1981
    - K 1699 Paprika's Centraal Buro 1981
    - K 1700 Anjers (enkel), Westland Promotion Cactussen 1981
    - K 1701 Anjers (enkel), Westland Promotion 1981
    - K 1702 Witlof zaaien Nederland Holland 1981
    - K 1703 Cactussen Westland Promotion 1981
    - K 1704 Aardappels poten Zuid-Hollandse eilanden, cactussen 1981
    - K 1705 Mais zaaien Gelderland, Kivietsnest, wei met paardenbloemen 1981
    - K 1706 Mais zaaien Gelderland, Kivietsnest, wei met paardenbloemen 1981
    - K 1707 Varkens kunstmatige inseminatie, Almen 1981
    - K 1708 Varkens kunstmatige inseminatie, Almen 1981
    - K 1709 Schapenkaas (Oudega) 1981
    - K 1710 Schapenkaas (Oudega) 1981
    - K 1711 Schapenkaas (Oudega) 1981
    - K 1712 Schapenkaas (Oudega) 1981
    - K 1713 Schapenkaas (Oudega) 1981
    - K 1714 Schapenkaas (Oudega) 1981
    - K 1715 Schapen (rotkreupel) 1981
    - K 1716 Schapen (rotkreupel) 1981
    - K 1717 Schapen (rotkreupel) 1981
    - K 1718 Schapen (rotkreupel) 1981
    - K 1719 Staatsbosbeheer Appelscha 1981
    - K 1720 Staatsbosbeheer Appelscha 1981
    - K 1721 Staatsbosbeheer Appelscha 1981
    - K 1722 Staatsbosbeheer Appelscha 1981
    - K 1723 Staatsbosbeheer Appelscha 1981
    - K 1724 Staatsbosbeheer Appelscha 1981
    - K 1725 Staatsbosbeheer Appelscha 1981
    - K 1726 Consulentschap Lisse 1981
    - K 1727 Hooioogst Flevoland 1981
    - K 1728 Hooioogst Flevoland 1981
    - K 1729 Hooioogst Flevoland 1981
    - K 1730 Paarden Flevopolder, haven Oudeschild 1981
    - K 1731 Haven Oudeschild, planten 1981
    - K 1732 Haven Oudeschild (techniek) 1981
    - K 1733 Staatsbosbeheer Appelscha, rode bosmier 1981
    - K 1733 Staatsbosbeheer Appelscha, rode bosmier 1981
    - K 1735 Staatsbosbeheer Appelscha 1981
    - K 1736 Staatsbosbeheer Appelscha 1981
    - K 1737 Staatsbosbeheer Appelscha 1981
    - K 1738 Staatsbosbeheer Appelscha 1981
    - K 1739 Staatsbosbeheer Appelscha (techniek) 1981
    - K 1740 Staatsbosbeheer Appelscha (techniek) 1981
    - K 1741 Consulentschap melkwinning 1981
    - K 1742 Consulentschap melkwinning 1981
    - K 1743 Bollenteelt, rundveehouderij 1981
    - K 1744 Rundveehouderij 1981
    - K 1745 Rundveehouderij 1981
    - K 1746 Rundveehouderij 1981
    - K 1747 Rundveehouderij 1981
    - K 1748 Rundveehouderij 1981
    - K 1749 Rundveehouderij 1981
    - K 1750 Rundveehouderij 1981
  - K 1751 - 1850, 1981; 34; 98 contactafdrukken
    Vervallen: K 1838, K 1842
    - K 1751 Rundveehouderij 1981
    - K 1752 Rundveehouderij 1981
    - K 1753 Rundveehouderij 1981
    - K 1754 Rundveehouderij 1981
    - K 1755 Rundveehouderij 1981
    - K 1756 Rundveehouderij 1981
    - K 1757 Centrale Tuinbouw Aalsmeer 1981
    - K 1758 Centrale Tuinbouw Aalsmeer 1981
    - K 1759 Centrale Tuinbouw Aalsmeer 1981
    - K 1760 Centrale Tuinbouw Aalsmeer 1981
    - K 1761 Centrale Tuinbouw Aalsmeer 1981
    - K 1762 Centrale Tuinbouw Aalsmeer, groenten: chinese kool, venkel, broccoli, ijsbergsla, aubergine 1981
    - K 1763 Rundveehouderij Coöperatie Rundveeverbetering Gouda 1981
    - K 1764 Bezoekerscentrum Schoorl 1981
    - K 1765 Bezoekerscentrum Schoorl, wilde planten 1981
    - K 1766 Bermen in de Bijlmer 1981
    - K 1767 Bijlmer 1981
    - K 1768 Ambrosiushoeve (bijen) 1981
    - K 1769 Ambrosiushoeve (bijen) 1981
    - K 1770 Ambrosiushoeve (bijen) 1981
    - K 1771 Ambrosiushoeve (bijen) 1981
    - K 1772 Rundveehouderij (consulentschap Gouda) 1981
    - K 1773 Rundveehouderij (consulentschap Gouda) 1981
    - K 1774 Rundveehouderij (consulentschap Gouda) 1981
    - K 1775 Rundveehouderij (consulentschap Gouda) 1981
    - K 1776 Rundveehouderij (consulentschap Gouda) 1981
    - K 1777 Rundveehouderij (consulentschap Gouda) 1981
    - K 1778 Rundveehouderij (consulentschap Gouda) 1981
    - K 1779 Rundveehouderij (consulentschap Gouda) 1981
    - K 1780 Rundveehouderij (consulentschap Gouda) 1981
    - K 1781 Varkens kunstmatige inseminatie Gelderland Almen 1981
    - K 1782 Varkens kunstmatige inseminatie Gelderland Almen 1981
    - K 1783 Varkens kunstmatige inseminatie Gelderland Almen 1981
    - K 1784 Varkens kunstmatige inseminatie Gelderland Almen 1981
    - K 1785 Varkens kunstmatige inseminatie Gelderland Almen 1981
    - K 1786 Varkens kunstmatige inseminatie Gelderland Almen 1981
    - K 1787 Varkens kunstmatige inseminatie Gelderland Almen 1981
    - K 1788 Haven Scheveningen, Staatsbosbeheer Appelscha 1981
    - K 1789 Staatsbosbeheer Appelscha 1981
    - K 1790 kotter "Scheveningen 33", tuin Wilhelminadorp 1981
    - K 1791 Staatsbosbeheer Appelscha 1981
    - K 1792 Zuid-Holland, polderlandschap 1981
    - K 1793 Buiten Wittenburg, koeien melken, zwaan, hooien oogst 1981
    - K 1794 Jachthaven Reeuwijk, duinen, koeien in polder (Zuid-Holland) 1981
    - K 1795 Staatsbosbeheer Appelscha 1981
    - K 1796 Bijenmarkt Veenendaal 1981
    - K 1797 Bijenmarkt Veenendaal, Wilhelminadorp fruit 1981
    - K 1798 Wilhelminadorp frambozen 1981
    - K 1799 Wilhelminadorp frambozen 1981
    - K 1800 Frambozen, rode bes 1981
    - K 1801 Wilhelminadorp (rode bes, kruisbes, witte bes, zwarte bes, pruim) 1981
    - K 1802 Wilhelminadorp (pruimen), proefstation voor de akkerbouw (Alkmaar), lof 1981
    - K 1803 Proefstation voor de akkerbouw (Alkmaar), lof 1981
    - K 1804 Proefstation voor de akkerbouw (Alkmaar), lof, quarantainestation (Hoek van Holland), bloedprikken in verband met export 1981
    - K 1805 Proefstation voor de akkerbouw (Alkmaar), lof, quarantainestation (Hoek van Holland), bloedprikken in verband met export 1981
    - K 1806 Bloembollen Lisse, Beverwijk 1981
    - K 1807 Bloembollen Lisse, Beverwijk, paardensport 1981
    - K 1808 Paardensport 1981
    - K 1809 Paardensport 1981
    - K 1810 Paardensport 1981
    - K 1811 Paardensport 1981
    - K 1812 Paardensport, Wilhelminadorp (aardbeien, rode bes) 1981
    - K 1813 Wilhelminadorp (aardbeien, rode bes) 1981
    - K 1814 Wilhelminadorp (aardbeien, bramen) 1981
    - K 1815 Wilhelminadorp (aardbeien, bramen) 1981
    - K 1816 Wilhelminadorp (appels), koeienkeuring (Goy bij Utrecht) 1981
    - K 1817 Koeienkeuring (Goy bij Utrecht) 1981
    - K 1818 Koeienkeuring (Goy bij Utrecht) 1981
    - K 1819 Koeienkeuring (Goy bij Utrecht) 1981
    - K 1820 Staatsbosbeheer Appelscha, koeienkeuring 1981
    - K 1821 Energiebesparing in de tuinbouw 1981
    - K 1822 Energiebesparing in de tuinbouw 1981
    - K 1823 Energiebesparing in de tuinbouw 1981
    - K 1824 Energiebesparing in de tuinbouw 1981
    - K 1825 Staatsbosbeheer Appelscha 1981
    - K 1826 Staatsbosbeheer Appelscha 1981
    - K 1827 Staatsbosbeheer Appelscha 1981
    - K 1828 Staatsbosbeheer Appelscha 1981
    - K 1829 Staatsbosbeheer Appelscha 1981
    - K 1830 Staatsbosbeheer Appelscha 1981
    - K 1831 Staatsbosbeheer Appelscha, Staatsbosbeheer Schoorl 1981
    - K 1832 Staatsbosbeheer Schoorl (heide en bijen) 1981
    - K 1833 Staatsbosbeheer Schoorl (heide en bijen) 1981
    - K 1834 Gras inkuilen 1981
    - K 1835 Maquette Floriade Amsterdam 1982 1981
    - K 1836 Landschappen 1981
    - K 1837 Hooipersen 1981
    - K 1839 Graspers 1981
    - K 1840 Vangstsorteerder Verberg 1981
    - K 1841 Hooipersen 1981
    - K 1843 Fruit Wilhelminadorp: vlier, braam, framboos 1981
    - K 1844 Fruit Wilhelminadorp: vlier, braam, framboos 1981
    - K 1845 Vangstsorteerder Verburg 1981
    - K 1846 Bollencultuur consulentschap Lisse 1981
    - K 1847 Bollencultuur consulentschap Lisse 1981
    - K 1848 Handmelken Arnhem, schapen 1981
    - K 1849 Fruit Wilhelminadorp 1981
    - K 1850 Handmelken 1981
  - K 1851 - 1950, 1981; 35; 100 contactafdrukken
    - K 1851 Fruit Wilhelminadorp 1981
    - K 1852 Boomgaarden 1981
    - K 1853 Boomgaarden, vlierbessen Wilhelminadorp 1981
    - K 1854 Fruit 1981
    - K 1855 Consulentschap Doetinchem rundveehouderij 1981
    - K 1856 Consulentschap Doetinchem rundveehouderij 1981
    - K 1857 Consulentschap Doetinchem rundveehouderij 1981
    - K 1858 Consulentschap Doetinchem rundveehouderij, kassenbouw Westland 1981
    - K 1859 Kassenbouw Westland 1981
    - K 1860 Consulentschap Doetinchem rundveehouderij 1981
    - K 1861 Vertrapte Schoorl, kassenbouw Westland (techniek) 1981
    - K 1862 Consulentschap rundveehouderij Doetinchem, kassenbouw Westland (techniek) 1981
    - K 1863 Hooipersen (balen) Waayboerhoeve 1981
    - K 1864 Landschappen Nederland Brabant 1981
    - K 1865 Waayboerhoeve, landschappen bij Eindhoven 1981
    - K 1866 Landschappen Brabant 1981
    - K 1867 Fruit Wilhelminadorp, bespuiten akkerbouw 1981
    - K 1868 Kassenbouw Westland 1981
    - K 1869 Kassenbouw Westland 1981
    - K 1870 Fruit Wilhelminadorp, bespuiter akkerbouw 1981
    - K 1871 Fruit Wilhelminadorp, bespuiter akkerbouw 1981
    - K 1872 Fruit Wilhelminadorp, bespuiter akkerbouw 1981
    - K 1873 Fruit Wilhelminapark, bespuiter akkerbouw 1981
    - K 1874 Fruit Wilhelminapark, consulentschap boerderijbouw Flevoland 1981
    - K 1875 Consulentschap boerderijbouw Flevoland 1981
    - K 1876 Mais hakselen Brabant 1981
    - K 1877 Mais hakselen Brabant 1981
    - K 1878 Mais hakselen Brabant 1981
    - K 1879 Mais hakselen Brabant 1981
    - K 1880 Mais hakselen Brabant 1981
    - K 1881 Consulentschap boerderijbouw Flevopolder, boomgaarden Wilhelminadorp 1981
    - K 1882 Fruitteelt Wilhelminadorp 1981
    - K 1883 Fruitteelt Wilhelminadorp 1981
    - K 1884 Boomgaarden Wilhelminadorp 1981
    - K 1885 Moderne boerderijen in Drenthe 1981
    - K 1886 Aardappelteelt Drenthe 1981
    - K 1887 Boerderijen Drenthe 1981
    - K 1888 Zaanse schans 1981
    - K 1889 Aardappel en bietenoogst (Zuid-Hollandse eilanden) 1981
    - K 1890 Aardappel en bietenoogst (Zuid-Hollandse eilanden) 1981
    - K 1891 Aardappel en bietenoogst (Zuid-Hollandse eilanden) 1981
    - K 1892 Cursus LTB Poeldijk 1981
    - K 1893 Cursus LTB Poeldijk 1981
    - K 1894 Zeehondenvangst te Breda 1981
    - K 1895 Zeehondenvangst te Breda 1981
    - K 1896 Zeehondenvangst te Breda 1981
    - K 1897 Quarantaine station (Hoek van Holland) 1981
    - K 1898 Zaanse schans, consulentschap Aalsmeer 1981
    - K 1899 Stallenbouw consulentschap Doetinchem 1981
    - K 1900 Boerderijbouw, consulentschap Doetinchem 1981
    - K 1901 Consulentschap Doetinchem (veeteelt en akkerbouw) 1981
    - K 1902 Consulentschap Aalsmeer, steenwolteelt 1981
    - K 1903 Kassenbouw Westland (biogasinstallatie consulentschap boerderijbouw Doetinchem) 1981
    - K 1904 Rozebottels 1981
    - K 1905 Rozebottels, meidoornbessen 1981
    - K 1906 Fruit Wilhelminadorp, heteluchtballonnen 1981
    - K 1907 Consulentschap Aalsmeer 1981
    - K 1908 Model Staatsbosbeheer (studio-opname) 1981
    - K 1909 Model Staatsbosbeheer (studio-opname) 1981
    - K 1910 Model Staatsbosbeheer (studio-opname) 1981
    - K 1911 Bronscontrole 1981
    - K 1912 Bronscontrole 1981
    - K 1913 Bronscontrole, Staatsbosbeheer Drenthe Mantingerbos 1981
    - K 1914 Staatsbosbeheer Drenthe 1981
    - K 1915 Staatsbosbeheer Drenthe 1981
    - K 1916 Staatsbosbeheer Drenthe, kuikenmesthok 1981
    - K 1917 Consulentschap Arnhem, kuikenmesthok, hoogwater IJssel (Pannerdens kanaal) 1981
    - K 1918 Staatsbosbeheer Drenthe onder meer Matingerbos boerderijbouw 1981
    - K 1919 Staatsbosbeheer Drenthe onder meer Matingerbos boerderijbouw, kippenmesthok 1981
    - K 1920 Hoogwater in de IJssel (Pannerdens kanaal) bij Loo 1981
    - K 1921 Staatsbosbeheer, eendenkooi Waardenburg 1981
    - K 1922 Staatsbosbeheer, eendenkooi Waardenburg 1981
    - K 1923 Staatsbosbeheer, eendenkooi Waardenburg 1981
    - K 1924 Wilhelminadorp enten en oculeren en achtergrond verkleden 1981
    - K 1925 Wilhelminadorp enten en oculeren (appels) 1981
    - K 1926 Wilhelminadorp enten en oculeren 1981
    - K 1927 Wilhelminadorp enten en oculeren 1981
    - K 1928 Wilhelminadorp (appels en appeltest) 1981
    - K 1929 Wilhelminadorp (appels en appeltest) 1981
    - K 1930 Hoogwater Pannerdens kanaal bij Loo, proefstation Naaldwijk 1981
    - K 1931 Bos in de tijd (negatieven 1, 2, 3 en 4) 1981
    - K 1932 Bos in de tijd (negatieven 5, 6 en 7) 1981
    - K 1933 Bos in de tijd (8, 9 en 10) 1981
    - K 1934 Bos in de tijd (11, 12 en 13) 1981
    - K 1935 Appels met ruwe schil (Wilhelminadorp) 1981
    - K 1936 Appels met ruwe schil (Wilhelminadorp) 1981
    - K 1937 Jongvee stallen 1981
    - K 1938 Bloembollencultuur Lisse 1981
    - K 1939 Proefstation Naaldwijk, ligboxenstal Veluwe, vangstsorteerder Verburg, proefvisserij op de Roer 1981
    - K 1940 Proefvisserij op de Roer 1981
    - K 1941 Proefvisserij op de Roer 1981
    - K 1942 Proefvisserij op de Roer 1981
    - K 1943 Consulentschap van melkwinning 1981
    - K 1944 Consulentschap van melkwinning 1981
    - K 1945 Consulentschap van melkwinning 1981
    - K 1946 Witlofcultuur Noord-Holland 1981
    - K 1947 Witlofcultuur Noord-Holland 1981
    - K 1948 Varkens kunstmatige inseminatie (bronstigheidscontrole) 1981
    - K 1949 Varkens kunstmatige inseminatie (bronstigheidscontrole) 1981
    - K 1950 Schimmels op komkommer 1981
  - K 1951 - 2050, 1982; 36; 100 contactafdrukken
    - K 1951 Schimmels op komkommer 1981
    - K 1952 Reprokaart Roer in Nederland 1981
    - K 1953 Boerderijbouw (aardappelbewaarplaatsen) 1981
    - K 1954 Boerderijbouw (aardappelbewaarplaatsen) 1981
    - K 1955 Windmolen Zwadendamme, geitenstallen 1981
    - K 1956 Geitenstallen 1981
    - K 1957 Geitenstallen 1981
    - K 1958 Geitenstallen 1981
    - K 1959 Geitenstallen 1981
    - K 1960 Geitenkaas, Eliza test 1981
    - K 1961 Eliza test 1981
    - K 1962 Eliza test 1981
    - K 1963 Windmolen 1981
    - K 1964 Bloembollenkeuringsdienst 1981
    - K 1965 Bloembollenkeuringsdienst 1981
    - K 1966 Reiniging aardappelbewaarplaatsen, witlofteelt 1981
    - K 1967 Witlofteelt 1981
    - K 1968 Witlofteelt 1981
    - K 1969 Witlofteelt 1981
    - K 1970 Witlofteelt 1981
    - K 1971 Champions, witlof 1982
    - K 1972 Kasverwarming, proefstation te Naaldwijk 1982
    - K 1973 Kasverwarming, proefstation te Naaldwijk 1982
    - K 1974 Aalsmeer 1982
    - K 1975 Aalsmeer 1982
    - K 1976 Aalsmeer 1982
    - K 1977 Aalsmeer 1982
    - K 1978 Aalsmeer, Lisse, veiling te Rijnsburg 1982
    - K 1979 Aalsmeer 1982
    - K 1980 Aalsmeer 1982
    - K 1981 Aalsmeer 1982
    - K 1982 Aalsmeer, diverse bloesems 1982
    - K 1983 Aalsmeer, Sering, Forsythia, Sneewbal 1982
    - K 1984 Eendenkooi Waardenburg (techniek) 1982
    - K 1985 Eendenkooi Waardenburg (techniek) 1982
    - K 1986 Eendenkooi Waardenburg (techniek) 1982
    - K 1987 Eendenkooi Waardenburg (techniek) 1982
    - K 1988 Eendenkooi Waardenburg (techniek) 1982
    - K 1989 Eendenkooi Waardenburg (techniek), energiebesparing in de tuinbouw 1982
    - K 1990 Energiebesparing in de tuinbouw 1982
    - K 1991 Veiling, Flora Rijnsburg 1982
    - K 1992 Witlofteelt 1982
    - K 1993 Tv-spot Postbus 51 1982
    - K 1994 Steenwolcultuur proefstation Naaldwijk 1982
    - K 1995 Energiebesparing tuinbouw, steenwolcultuur 1982
    - K 1996 Champignons Horst 1982
    - K 1997 Champignons Horst 1982
    - K 1998 Champignons Horst 1982
    - K 1999 Champignons Horst 1982
    - K 2000 Champignons Horst 1982
    - K 2001 Champignons Horst 1982
    - K 2002 Champignons Horst 1982
    - K 2003 Champignons Horst 1982
    - K 2004 Schelpenpad, sportvisserij 1982
    - K 2005 Sportvisserij 1982
    - K 2006 Sportvisserij 1982
    - K 2007 Sportvisserij 1982
    - K 2008 Repro's Floriade Zoetermeer 1982
    - K 2009 Boomsoorten 1982
    - K 2010 Boomsoorten 1982
    - K 2011 Aantasting bolgewassen Lisse 1982
    - K 2012 Aantasting bolgewassen Lisse 1982
    - K 2013 Aantasting bolgewassen Lisse, 3 Linde, 4 Kastanje, 5 Iep, 10 Canadese populier, 11 Italiaanse populier, 12 Els, zeegolven en boomsoorten 1982
    - K 2014 Bloeiende Prunus 1982
    - K 2015 Champignoncultuur, infrarood thermografie 1982
    - K 2016 Infrarood thermografie 1982
    - K 2017 Champignon mycelium 1982
    - K 2018 Champignons 1982
    - K 2019 Champignons 1982
    - K 2020 Champignons 1982
    - K 2021 Champignons 1982
    - K 2022 Champignons 1982
    - K 2023 Champignons 1982
    - K 2024 Kunstaas 1982
    - K 2025 Champignons 1982
    - K 2026 Champignons 1982
    - K 2027 Champignons 1982
    - K 2028 Bomen, zieke lelie 1982
    - K 2029 Sportvisserij 1982
    - K 2030 Champignons 1982
    - K 2031 Proefstation Naaldwijk, schimmels, etcetera 1982
    - K 2032 Proefstation Naaldwijk, schimmels, bacterie, virus 1982
    - K 2033 Groenten, Centraal bureau 1982
    - K 2034 Krokuskeuring Bloembollenkeuringsdienst (BKD) Lisse 1982
    - K 2035 Meisje eet appel 1982
    - K 2036 Meisje eet appel 1982
    - K 2037 Bedrijfsoverdacht, boekhouding 1982
    - K 2038 Winkelen in supermarkt (Albert Heijn) 1982
    - K 2039 Kuilvoer, snijden, mestverspreider 1982
    - K 2040 Kuilvoer, snijden en uitrijden 1982
    - K 2041 Mesttransport, uitrijden 1982
    - K 2042 Mesttransport, verspreiding, roekenkolonie 1982
    - K 2043 Faunabeheer Zeeland 1982
    - K 2044 Faunabeheer Zeeland 1982
    - K 2045 Eendenkooi Waardenburg 1982
    - K 2046 Eendenkooi Waardenburg 1982
    - K 2047 Eendenkooi Waardenburg 1982
    - K 2048 Eendenkooi Waardenburg 1982
    - K 2049 Eendenkooi Waardenburg 1982
    - K 2050 Eendenkooi Waardenburg, Boomkorvisserij a-b Go-4 1982
  - K 2051 - 2150, 1982; 37; 100 contactafdrukken
    - K 2051 Boomkorvisserij a-b kotter Goedereede 4 1982
    - K 2052 Boomkorvisserij a-b kotter Goedereede 4 1982
    - K 2053 Boomkorvisserij a-b kotter Goedereede 4 1982
    - K 2054 Boomkorvisserij a-b kotter Goedereede 4 1982
    - K 2055 Boomkorvisserij a-b kotter Goedereede 4 1982
    - K 2056 Boomkorvisserij a-b kotter Goedereede 4 1982
    - K 2057 Boomkorvisserij a-b kotter Goedereede 4 1982
    - K 2058 Boomkorvisserij a-b kotter Goedereede 4 1982
    - K 2059 Boomkorvisserij a-b kotter Goedereede 4 1982
    - K 2060 Boomkorvisserij a-b kotter Goedereede 4 1982
    - K 2061 Boomkorvisserij a-b kotter Goedereede 4 1982
    - K 2062 Boomkorvisserij a-b kotter Goedereede 4 1982
    - K 2063 Boomkorvisserij a-b kotter Goedereede 4 1982
    - K 2064 Boomkorvisserij a-b kotter Goedereede 4 1982
    - K 2065 Boomkorvisserij a-b kotter Goedereede 4 1982
    - K 2066 Boomkorvisserij a-b kotter Goedereede 4 1982
    - K 2067 Boomkorvisserij a-b kotter Goedereede 4 1982
    - K 2068 Boomkorvisserij a-b kotter Goedereede 4 1982
    - K 2069 Boomkorvisserij a-b kotter Goedereede 4 1982
    - K 2070 Boomkorvisserij a-b kotter Goedereede 4 1982
    - K 2071 Boomkorvisserij a-b kotter Goedereede 4 1982
    - K 2072 Boomkorvisserij a-b kotter Goedereede 4 1982
    - K 2073 Boomkorvisserij a-b kotter Goedereede 4 1982
    - K 2074 Boomkorvisserij a-b kotter Goedereede 4 1982
    - K 2075 Boomkorvisserij a-b kotter Goedereede 4 1982
    - K 2076 Boomkorvisserij a-b kotter Goedereede 4 1982
    - K 2077 Boomkorvisserij a-b kotter Goedereede 4 1982
    - K 2078 Nederlands Instituut voor Visserijonderzoek (RIVO) Yerseke 1982
    - K 2079 Nederlands Instituut voor Visserijonderzoek (RIVO) Yerseke 1982
    - K 2080 Nederlands Instituut voor Visserijonderzoek (RIVO) Yerseke 1982
    - K 2081 Nederlands Instituut voor Visserijonderzoek (RIVO) Yerseke 1982
    - K 2082 Nederlands Instituut voor Visserijonderzoek (RIVO) Yerseke 1982
    - K 2083 Nederlands Instituut voor Visserijonderzoek (RIVO) IJmuiden 1982
    - K 2084 Nederlands Instituut voor Visserijonderzoek (RIVO) IJmuiden 1982
    - K 2085 Nederlands Instituut voor Visserijonderzoek (RIVO) IJmuiden 1982
    - K 2086 Nederlands Instituut voor Visserijonderzoek (RIVO) IJmuiden en Eendenkooi Waardenburg 1982
    - K 2087 Nederlands Instituut voor Visserijonderzoek (RIVO) IJmuiden en Noord-Hollands Duinreservaat 1982
    - K 2088 Noord-Hollands Duinreservaat 1982